ARMANDO RIVAS VELÁSQUEZ

DESARROLLADOR FRONTEND REACT

Santiago de Chile, Chile

Email: armandorivasv.dev@gmail.com

LinkedIn: https://www.linkedin.com/in/armandorivasv
Web: https://armandorivasv-dev.web.app
GitHub: https://github.com/armandorivasv-dev

Teléfono: +56 935882438

RESUMEN

Soy Desarrollador Frontend React con experiencia en el desarrollo de aplicaciones web escalables con React y JavaScript, así como en proyectos de desarrollo web, dashboards y ecommerce. Me considero una persona comprometida, responsable y flexible, con habilidades de comunicación, trabajo en equipo contribuyendo con ideas y cooperando para alcanzar los objetivos comunes, también con la capacidad de identificar analizar y solucionar problemas utilizando lógica y razonamiento.

EXPERIENCIA LABORAL

Desarrollador Frontend | ICOV | 2022 - 2023

Trabajé en un proyecto donde desarrolle un dashboard con React el cual permite mostrar las transacciones en tiempo real del la empresa, proyecto ejecutado desde cero hasta producción en los tiempos adecuados. También realice mokup y mejoras en una app desarrollada con Vue, optimizando el front y mejorando la visualización del mismo en diferentes dispositivos.

Desarrollador de sitios ecommerce con Wordpress | NEWPRO, S.A | 2019 - 2021

Desarrollé todos los ecommerce para el grupo de empresas, integré con plataformas de pagos, sistemas de envíos en Chile y sistemas de mailing, mejorando la gestión del departamento de ventas y entrega, así como la experiencia de usuarios que se tradujo en un incremento de ventas mediante la gestión ecommerce.

Desarrollador sitios web con Wordpress | PRESS AND COMUNICATION LTDA | 2018 - 2019

Diseñé muchos sitios web para clientes de la agencia según los wireframes entregados por el equipo de diseñadores, integración con plataformas de pago, emailmarketing, chatbox, sistemas de envíos, booking, implementando una metodología para el levantamiento de información al cliente y aportando con métodos de desarrollo y uso de tecnologías para mejorar el desarrollo de sitios web.

HABILIDADES TÉCNICAS

Frontend	Backend	Librerías/Apps	Diseño
React	Node (Básico)	MUI	UX/UI
Javascript	Express (Básico)	GIT/GITHUB	Figma
HTML/CSS	MongoDb (Básico)	Boostrap	Illustrator
Next	MySQL (Básico)		

PORTAFOLIO

Apps	Wordpress	
https://dashboard.troyacl.net/ React JS, MUI	https://lawsnl.com/	
https://www.delivereasy.cl/ Vue, Vuetify	https://www.nuevamasvida.cl/	
https://dreamdoit.netlify.app/ React JS, MUI		
https://nsphotography.net/ HTML, CSS, JS		

EDUCACIÓN

Ingeniero en Sistemas titulado en el Instituto Universitario Politécnico Santiago Mariño | 2001. Curso React Native en UDEMI | 2023. Link certificado.

Carrera Desarrollo Frontend React en CODERHOUSE | 2022.

Certificación Desarrollo Web en FREECODECAMP | 2021. Link certificado.

Gestión de proyectos con Metodologías Ágiles y enfoques Lean en CENSE | 2020.